臺灣高雄地方法院刑事判決　　　　　　　　　　　　　九十一年度訴緝字第四一號
　　公　訴　人　臺灣高雄地方法院檢察署檢察官
　　被　　　告　乙○○
右列被告因贓物等案件，經檢察官提起公訴（八十九年度偵字第二四六０二號、九十
年度偵字第一八六六號、第六八六四號、第八二九九號、第九七一七號、第九八０八
號、九十年度偵緝字第四二五號），本院判決如左：
    主  文
乙○○竊盜未遂，處有期徒刑陸月，如易科罰金，以佰元折算壹日。
    事  實
一、乙○○於民國九十年一月十三日凌晨零時許，搭乘由陳慶暉（同案被告，已審結
    ）所駕駛之小客車沿高雄市楠梓區前往高雄縣大社鄉○道路行駛途中，明知陳慶
    暉在車上交付之丙○○所有普通小型車駕駛執照一張、車號ＺＥ─七九○五號自
    用小客車之鑰匙二支、搖控器一只及甲○○所有之普通大貨車駕駛執照、高雄中
    小企業銀行提款卡各一張，係陳慶暉於八十九年十二月三十一日晚上七時許，侵
    入甲○○、丙○○夫妻二人位於高雄縣大社鄉○○街二十五巷五十八號住處所竊
    得之贓物，竟予以收受，復意圖為自己不法之所有，於九十年一月十三日上午六
    時二十八分許，持前開陳慶暉交付之汽車鑰匙二支，前往高雄縣大寮鄉○○街二
    十五巷五十八號前，丙○○停放車號ＺＥ─七九○五號自用小客車處，插入鑰匙
    正欲打開駕駛座車門，著手竊取小客車之際，適丙○○之鄰居戴陳秀菊發現，大
    喊：有人在偷車！乙○○立即逃逸，而甲○○聽聞後，自其住處衝出，追趕乙○○，將之逮捕，報警處理，致未得手。並自乙○○之身上起出前開丙○○所有之
    普通小型車駕駛執照一張、車號ＺＥ─七九○五號自用小客車之鑰匙二支、搖控
    器一只及甲○○所有之普通大貨車駕駛執照、高雄中小企業銀行提款卡各一張（
    均已發還甲○○及丙○○）。
二、案經高雄縣警察局仁武分局移送臺灣高雄地方法院檢察署檢察官偵查起訴。
    理  由
一、訊據被告乙○○固坦承自同案被告陳慶暉收受前揭駕駛執照、汽車鑰匙、搖控器
    及高雄中小企業銀行提款卡，並於九十年一月十三日上午六時二十八分許，持上
    開汽車鑰匙插入被害人丙○○所有之ＺＥ─七九○五號自用小客車之車門之事實
    不諱，惟否認有收受贓物及竊盜之犯行，辯稱：伊不知道是他人失竊之贓物，陳
    慶暉告訴伊是朋友的東西，汽車鑰匙已插入一半，但伊不想偷，跑去洗臉，附近
    鄰居見伊行跡可疑才報警逮捕云云。
二、經查，被告於右揭時、地，持丙○○所有之汽車鑰匙插入車號ＺＥ─七九○五號
    小客車，著手竊取該小客車，經證人戴陳秀菊發現，大聲喊叫後，甲○○自住處
    衝出逮捕被告，並報警處理等情，業據被告分別於警訊、偵訊中坦承不諱（仁武
    分局警卷第二頁至第四頁、九十年度偵字第一八六八號卷第十一、十二、十八、
    十九頁），核與證人戴陳秀菊、甲○○分別於警訊中（仁武分局警卷第六至九頁
    ）指訴之情節相符，並有甲○○出具之贓物認領保管收據一紙附於警卷可稽（仁
    武分局警卷第十二頁），被告前開竊盜之犯行，已堪認定。又被告經甲○○追趕
    逮捕報警處理時，自其身上所起出之丙○○所有之普通小型車駕駛執照一張、車
    號ＺＥ─七九○五號自用小客車之鑰匙二支、搖控器一只及甲○○所有之普通大
    貨車駕駛執照、高雄中小企業銀行提款卡各一張等物，係陳慶暉於八十九年十二
    月三十一日晚上七時許，侵入甲○○、丙○○夫妻二人位於高雄縣大社鄉○○街
    二十五巷五十八號住處所竊得之贓物等事實，業據被害人丙○○、甲○○、證人
    戴陳秀菊分別於警訊中陳述明確（仁武分局警卷第六頁至第十頁），復有甲○○
    出具之贓物認領保管收據各一紙附於警卷（仁武分局警卷第十二頁）可按，又陳
    慶暉因此竊盜及另犯之偽造有價證券等犯行，經本院於九十年十二月三十一日以
    九十年度訴字第一五二七號判處有期徒刑六年一節，有該刑事判決書附卷可按，
    是被告自陳慶暉處所收受之前開駕駛執照、汽車鑰匙、搖控器、提款卡係甲○○
    、丙○○所失竊之贓物，洵屬無訛。被告雖以其收受時不知為贓物，無竊取汽車
    之意思等語置辯，然前開駕駛執照分別為甲○○、丙○○所有，駕駛執照上均有
    持有人之姓名及照片，為眾所週知之事實，陳慶暉交付被告前開駕駛執照時，衡
    諸常情，被告對該駕駛執照之來源自應有所懷疑，況被告於檢察官偵訊中亦坦承
    ：這些東西是陳慶暉偷的等語（九十年度偵字第一八六八號卷第十九頁），益徵
    被告有贓物之認識無疑。又被告持前開汽車鑰匙插入丙○○所有之ＺＥ─七九○
    五號小客車駕駛座車門鑰匙，正欲打開車門竊取汽車時，即為戴陳秀菊發現，上
    前詢問，被告立即逃跑，戴陳秀菊大聲喊叫，經甲○○追趕後查獲等情，業據戴
    陳秀菊、甲○○分別於警訊中陳述明確（仁武分局警卷第六至九頁），則被告主
    觀上有為自己不法所有之意圖，客觀上復已著手於竊取他人之動產行為，其竊盜
    犯行亦堪認定。綜上，被告前開所辯，顯屬卸責之詞，無可採信。本件事證明確
    ，被告收受贓物、竊盜犯行，洵堪認定。
三、被告乙○○已著手於竊盜犯行，因被人發現逃離而未得手，故核被告所為，係犯
    刑法第三百二十條第三項、第一項之竊盜未遂罪及同法第三百四十九條第一項之
    收受贓物罪。被告收受汽車鑰匙等贓物後，復持該鑰匙著手竊取丙○○之小客車
    ，其所犯收受贓物罪與竊盜未遂罪間，有方法結果之牽連關係，為牽連犯，應從
    一重之竊盜未遂罪處斷。被告已著手於竊盜行為之實行而不遂，為未遂犯，爰依
    刑法第二十六條前段規定減輕其刑。公訴人雖未就被告所犯竊盜未遂之犯行提起
    公訴，惟此部分之犯行與已起訴部分之收受贓物犯行，有牽連犯之裁判上一罪關
    係，為起訴效力所及，本院自得一併審理，併此敘明。審酌被告收受贓物，助長
    被害人尋回失物之困難，復以所收受之鑰匙著手竊取被害人之小客車，惡性非輕
    ，惟念被告犯後坦承部分犯行，態度尚佳，其所收受之贓物，起出後均由被害人
    甲○○領回，有贓物認領保管收據一紙附於警卷可按等一切情狀，量處如主文所
    示之刑，並諭知易科罰金之折算標準。
據上論斷，應依刑事訴訟法第二百九十九條第一項前段，刑法第三百二十條第一項、
第三項、第三百四十九條第一項、第五十五條、第二十六條前段、第四十一條第一項
，罰金罰鍰提高標準條例第一條前段、第二條，判決如主文。
本案經檢察官楊婉莉到庭執行職務。
中      華      民      國    九十一    年      四      月     十二     日
                                  臺灣高雄地方法院刑事庭
                                      法  官 涂裕洪
右正本證明與原本無異。
如不服本判決，應於判決送達後十日內，向本院提出上訴狀。
                                      書記官 賴佳慧
中      華      民      國    九十一    年      四      月     十二     日
附錄本案論罪科刑法條：
刑法第三百二十條：
意圖為自己或第三人不法之所有，而竊取他人之動產者，為竊盜罪，處五
年以下有期徒刑、拘役或五百元以下罰金。
意圖為自己或第三人不法之利益，而竊佔他人之不動產者，依前項之規定
處斷。
前二項之未遂犯罰之。
